臺灣南投地方法院民事簡易判決
111年度埔簡字第20號
原      告  粘伯豪  

被      告  張瑜瑋  
上列當事人間請求損害賠償事件，經臺灣臺中地方法院裁定移送
前來，本院於民國111年3月9日言詞辯論終結，判決如下：
    主      文
被告應給付原告新臺幣13萬1,196元，及自民國110年11月19日起
至清償日止，按週年利率百分之5計算之利息。
訴訟費用由被告負擔百分之97，餘由原告負擔。
本判決得假執行。
    事實及理由
壹、程序事項：
    按訴狀送達後，原告不得將原訴變更或追加他訴，但請求之
    基礎事實同一，或擴張或減縮應受判決事項之聲明者，不在
    此限（民事訴訟法第255條第1項第2、3款）。經查，原告起
    訴聲明原以：被告應給付原告新臺幣（下同）13萬5,196元
    ，及自起訴狀繕本送達翌日起至清償日止，按週年利率5%計
    算之利息。嗣聲明迭經變更，原告於民國111年3月9日本院
    言詞辯論程序當庭撤回對被告華碩國際聯合物流股份有限公
    司、全臺國際流通股份有限公司之訴，並捨棄對鑑定費用部
    分之請求，核屬減縮應受判決事項之聲明，且與原請求之基
    礎事實同一，應予准許。
貳、實體事項：
一、原告主張：原告為車牌號碼000-0000號自用小客車（下稱系
    爭A車）之所有人，其於109年9月7日10時35分許駕駛系爭A
    車，沿南投縣○○鄉○道○號公路由西往東方向行駛，行經南投
    縣○○鄉○道○號18公里外側車道時，被告適於同一時、地駕駛
    車號000-00號營業用小貨車（下稱系爭B車）於系爭A車後方
    ，因煞車不及且未保持行車安全距離，而不慎擦撞系爭A車
    ，致系爭A車受損。被告上開侵權行為，致原告受有新臺幣
    （下同）13萬1,196元（細項：系爭A車交易性貶值12萬元、
    財產損失(行車紀錄器）8,200元、代步費用2,996元）。爰
    依侵權行為之法律關係提起本件訴訟等語。並聲明：如主文
    第1項所示。
二、被告則以：被告就本件車禍事故應負全部責任不爭執，惟僅
    認原告請求之金額不合理等語資為抗辯。並聲明：原告之訴
    駁回。
三、本院得心證理由：
　㈠原告主張被告於前開時、地，駕駛系爭B車，因煞車不及且未
    保持行車安全距離，不慎撞擊系爭A車，致系爭A車受有損害
    等情，業據提出系爭A車行照、道路交通事故初步分析研判
    表、台灣區汽車修理工業同業公會111年1月19日台區汽工（
    宗）字第110016號函、購買行車紀錄器電子發票證明聯、借
    用車輛契約書及訂單明細、現場照片為證（本院卷第49-59
    頁、臺灣臺中地方法院110年度沙簡字第743號卷宗第21-23
    、27、31-33頁，下稱附民卷）；並經臺灣臺中地方法院向
    國道公路警察局第七公路警察大隊快官分隊調取本件道路交
    通事故調查卷宗核閱屬實（附民卷第49-65頁）；且為被告
    所不爭執，從而，原告此部分主張，堪信為真實。
  ㈡按因故意或過失，不法侵害他人之權利者，負損害賠償責任
    。汽車、機車或其他非依軌道行駛之動力車輛，在使用中加
    損害於他人者，駕駛人應賠償因此所生之損害。但於防止損
    害之發生，已盡相當之注者，不在此限（民法第184條第1項
    前段、第191條之2）。又按當事人主張有利於己之事實者，
    就其事實有舉證之責任（民事訴訟法第277條本文）。經查
    ，原告主張其因被告上開侵權行為受有損害等節，業如前述
    ，是被告自應就原告因本件車禍事故所受損害結果負賠償責
    任。惟就原告所主張之賠償責任之範圍、項目、金額等節，
    仍應由主張損害賠償責任之原告舉證以實其說，如原告未能
    舉證，即不能認原告該部分之主張為有理由。爰就原告主張
    之損害賠償金額，逐一認定並論述如下：　　
　⒈系爭A車交易價值減損12萬元部分，有理由：
　⑴按損害賠償之目的在於填補所生之損害，其應回復者，並非
    「原有狀態」，而係損害事故發生前之「應有狀態」，應將
    事故發生後之變動狀況悉數考慮在內。故於物被毀損時，被
    害人除得請求修補或賠償修復費用，以填補技術性貶值之損
    失而回復物之物理性原狀外，就其物因毀損所減少之交易價
    值，亦得請求賠償，以填補交易性貶值之損失而回復物之價
    值性原狀（最高法院101年度台上字第88號、106年度台上字
    第2099號判決意旨參照）。再者，車輛被毀損後，縱經修復
    完成，在交易市場上仍通常被歸類為事故車輛，非一般人所
    樂意購買，是與市場上同款未曾發生事故之車輛相較，其交
    易價額難免有所落差，堪認被害人因而受有車輛交易價值貶
    損之損失，故物被毀損時，被害人如能證明其物因毀損所生
    之交易上貶損，仍得請求賠償。
　⑵經查，系爭A車因本件事故受有交易價值減損12萬元之損害等
    情，有台灣區汽車修理工業同業公會111年1月19日台區汽工
    （宗）字第110016號函為證（附民卷第27頁）。觀諸上開鑑
    定函記載：系爭A車於109年9月份未發生事故前之價值為97
    萬元，於發生事故修復後之價值為85萬元，減損價值為12萬
    元。本院衡諸系爭A車受損情況，並審以該機關為一中立專
    業之單位，足認上述鑑定結果應屬可採，且為被告對前開內
    容亦不爭執（本院卷第69頁），應認系爭A車因本件事故受
    損，縱經修復後仍受有減損交易價值12萬元之損害，是原告
    此部分主張，應有理由。
　⒉財產損失(行車紀錄器）8,200元、代步費用2,996元部分，有
    理由： 
　　原告主張其因被告於前揭時地之行為，致系爭A車受損，需
    另行支出代步費用2,996元及行車紀錄器之財產損失8,200元
    乙節，業據提出購買行車紀錄器電子發票證明聯、借用車輛
    契約書及訂單明細為證（附民卷第31-33頁），且為被告所
    不爭執（本卷第69頁），是原告主張，核屬有據，應予准許
    。
　⒊綜上，本件原告得請求被告賠償之金額為13萬1,196元（計算
    式：120,000+8,200+2,996=131,196）。
  ㈢至被告辯稱：原告請求之賠償金額不合理等語，惟按各當事
    人就其所主張有利於己之事實，均應負舉證之責，故一方已
    有適當之證明者，相對人欲否認其主張，即不得不更舉反證
    （最高法院99年台上字4835號判決意旨參照）。經查，原告
    對被告有前開損害賠償債權存在等節，已證明並認定如上。
    是依前開說明意旨，被告既稱原告請求之賠償金額不合理之
    抗辯，為原告所否認，自應就抗辯之事實負舉證責任。然被
    告就前開抗辯之事實，並未提出相關證據以實其說，本院自
    難為有利被告之認定，是被告此部分抗辯，即無可採。　　
  ㈣按給付有確定期限者，債務人自期限屆滿時起，負遲延責任
    。給付無確定期限者，債務人於債權人得請求給付時，經其
    催告而未為給付，自受催告時起，負遲延責任。其經債權人
    起訴而送達訴狀，或依督促程序送達支付命令，或為其他相
    類之行為者，與催告有同一之效力（民法第229條第1項、第
    2項）。又遲延之債務，以支付金錢為標的者，債權人得請
    求依法定利率計算之遲延利息。但約定利息較高者，仍從其
    約定利率。應付利息之債務，其利率未經約定，亦無法律可
    據者，週年利率為5%（民法第233條第1項、第203條）。本
    件原告對被告請求之侵權行為損害賠償債權，核屬無確定期
    限之給付，自應經原告之催告而未為給付，被告始負遲延責
    任，而原告之起訴狀繕本係於110年11月8日寄存送達被告，
    有本院送達證書可憑（附民卷第45頁），而被告迄未給付，
    即應自起訴狀繕本送達翌日即110年11月19日起負遲延責任
    ，故原告請求被告自110年11月19日起至清償日止，按週年
    利率5%計算之遲延利息，即屬有據。　　
四、綜上所述，原告依侵權行為之法律關係，請求被告給付13萬
    1,196元，及自110年11月19日起至清償日止，按週年利率5%
    計算之利息，為有理由，應予准許。
五、本件原告勝訴部分，係就民事訴訟法第427條第2項第11款適
    用簡易程序所為被告部分敗訴之判決，依民事訴訟法第389
    條第1項第3款規定，應依職權宣告假執行。
六、訴訟費用負擔之依據：民事訴訟法第78條、第81條第1款。
中　　華　　民　　國　　111 　年　　3 　　月　　30　　日
                  埔里簡易庭  法  官  鄭煜霖
以上為正本係照原本作成。
如不服本判決，應於送達後20日內，向本院提出上訴狀並表明上
訴理由，如於本判決宣示後送達前提起上訴者，應於判決送達後
20日內補提上訴理由書（須附繕本）。
中　　華　　民　　國　　111 　年　　3 　　月　　31　　日
　                            書記官  洪妍汝